【裁判字號】    90,易,1784
【裁判日期】    901008
【裁判案由】    傷害等
【裁判全文】
臺灣臺南地方法院刑事判決                          九十年度易字第一七八四號
    公  訴  人  臺灣台南地方法院檢察署檢察官
    被      告  甲○○
右列被告因傷害案件，經檢察官提起公訴（九十年度偵字第四三０五號），本院判決
如左：
    主  文
甲○○傷害人之身體，處拘役貳拾日，如易科罰金，以銀元參佰元折算壹日；又受退
去他人建築物之要求而仍滯留，處拘役貳拾日，如易科罰金，以銀元參佰元折算壹日
；又傷害人之身體，處拘役伍拾日，如易科罰金，以銀元參佰元折算壹日。應執行拘
役捌拾日，如易科罰金，以銀元參佰元折算壹日。
    事  實
一、甲○○於民國九十年二月間某日二十時許，在台南市○○路○段（詳細地點在卷
    ）其女友Ａ女（係五十七年九月二十八日生，時業已成年，詳細年籍在卷）住處
    ，因細故與Ａ女發生爭執，竟基於傷害之犯意，徒手毆打Ａ女，造成Ａ女雙手瘀
    傷。甲○○另於九十年三月二十六日十七時三十分許，在台南縣新營市○○路（
    詳細地點在卷）Ａ女所經營之藝術教學中心，與Ａ女發生口角，雖經Ａ女要求退
    去，但仍執意滯留該處。嗣因Ａ女要求甲○○返還教學中心大門遙控器，甲○○
    不從欲藉機駕車離去，明知當時Ａ女擋住車門欲索回遙控器，倘啟動車輛必然使
    Ａ女倒地受傷，乃另行起意以傷害Ａ女之犯意，駕駛車輛離去，致Ａ女遭車輛拖
    行數公尺造成其右肩、兩前臂、雙手腕、兩膝、左右小腿、左下頷及顳領關節多
    處挫瘀傷。
二、案經Ａ女告訴由台灣台南地方法院檢察署檢察官偵查起訴。
    理  由
一、訊之被告甲○○矢口否認右揭犯行，辯稱：伊與Ａ女發生婚外情，Ａ女唯恐伊配
    偶提出妨害家庭之告訴，才先行提出本件告訴，伊並未有前開之犯行云云。
二、惟查，右開事實業據告訴人Ａ女指訴：被告甲○○於九十年二月間毆傷伊部分，
    伊並未就醫驗傷，但當天伊將此事電話告知友人李金美，後來伊又於九十年三月
    二十六日遭甲○○傷害，當日有至營新醫院（起訴書誤繕為新營醫院）驗傷等語
    ，並提出營新醫院診斷證明書存卷為憑（見四三０五號偵查卷頁五、六）。次查
    ，證人李金美證稱：伊與甲○○及Ａ女皆為朋友關係，Ａ女於九十年二月間某日
    晚上，打電話向伊哭訴其遭甲○○毆打還被抓住，伊隨後以電話質問甲○○為何
    打人，甲○○表示不願多說等語（見四三０五號偵查卷頁二十三）。再查，證人
    李玉麗（起訴書誤繕為李麗玉）結證稱：伊於九十年三月二十六日十七時三十分
    許，在Ａ女所經營之藝術教學中心，看見Ａ女見到甲○○在該處隨即要求甲○○
    離開，但甲○○不肯離去，後來Ａ女擋住甲○○的車門要索回大門遙控器，甲○
    ○竟駕車加速離去，造成Ａ女倒地受傷等語（見四三０五號偵查卷頁二十二）。
    綜上所查事證，足認告訴人Ａ女之指訴核與事實相符，係屬實在，被告上開所辯
    無非避重就輕之詞，難以採信，其犯行已因事證明確足堪認定。
二、核被告甲○○所為，於九十年二月間某日二十時許，在台南市○○路○段其女友
    Ａ女住處，徒手毆打Ａ女，造成Ａ女雙手瘀傷，係犯刑法第二百七十七條第一項
    之傷害罪；另於九十年三月二十六日十七時三十分許，在台南縣新營市○○路Ａ
    女所經營之藝術教學中心，與Ａ女發生口角，雖經Ａ女要求退去，但仍執意滯留
    該處，係犯刑法第三百零六條第二項之消極侵入住宅罪（因本條項屬借刑立法之
    一種，故在裁判時仍須援引第一項之規定，資為其刑出之根據）；另於九十年三
    月二十六日十七時三十分許，在台南縣新營市○○路Ａ女所經營之藝術教學中心
    ，被告甲○○欲藉機駕車離去，明知當時Ａ女擋住車門欲索回遙控器，倘啟動車
    輛必然使Ａ女倒地受傷，乃另行起意以傷害Ａ女之犯意，駕駛車輛離去，致Ａ女
    遭車輛拖行數公尺造成多處挫瘀傷，係犯刑法第二百七十七條第一項之傷害罪。
    被告所犯上開三罪之間，犯意各別，罪名互異，應分論併罰。尤以被告先後二次
    傷害犯行，各自起因有異，在後之傷害犯行係因Ａ女擋住車門欲索回遙控器，被
    告乃另行起意所致，要非基於在先之傷害概括犯意所為，當無從成立連續犯。是
    以起訴書認：「又被告前後二次傷害犯行，時間緊接，方法一致，所犯係構成要
    件相同之罪名，顯係基於概括犯意所為，為連續犯，請依刑法第五十六條之規定
    論以一罪，並加重其刑」，容有探討之空間。爰審酌被告犯罪之動機、目的、手
    段、所生危害、犯後態度等一切情狀，各量處如主文所示之刑，並諭知易科罰金
    折算標準，並定其應執行之刑，亦諭知易科罰金折算標準，以資懲儆。
三、據上論斷，應依刑事訴訟法第二百九十九條第一項前段，刑法第二百七十七條第
    一項、第三百零六條第二項、第一項、第四十一條第一項前段、第五十一條第六
    款，罰金罰鍰提高標準條例第一條前段、第二條，判決如主文。
四、本案經檢察官王森榮到庭執行職務。
中      華      民      國      九十      年      十      月      八    日
                              臺灣臺南地方法院刑事第一庭
                                    法  官   蘇義洲
右正本證明與原本無異。
如不服本判決，應於判決送達後十日內向本院提出上訴狀( 應附繕本 )。
        書記官   岑  玢
中      華      民      國      九十      年      十      月      十一  日
附錄本案論罪科刑法條全文：
刑法第二百七十七條第一項：傷害人之身體或健康者，處三年以下有期徒刑、拘役或
                          一千元以下罰金。
刑法第三百零六條第一項：
無故侵入他人住宅、建築物或附連圍繞之土地或船艦者，處一年以下有期徒刑、拘役
或三百元以下罰金。
刑法第三百零六條第二項：
無故隱匿其內，或受退去之要求而仍留滯者，亦同。


司法院資訊處製作；財團法人民間司法改革基金會備份。
